臺灣臺北地方法院刑事判決
110年度審簡上字第224號
上  訴  人
即  被  告  廖文聖
上列上訴人即被告因妨害秘密案件，不服本院於民國110年9月13
日所為110年度審簡字第1245號第一審簡易判決（起訴案號：臺
灣臺北地方檢察署110年度偵字第15707號），提起上訴，本院管
轄之第二審合議庭判決如下：
    主      文
上訴駁回。
廖文聖緩刑伍年，緩刑期間付保護管束，且應依如附表一、二、
三所載內容履行賠償義務，並應將所有竊錄之影片、照片全部刪
除不得保留，日後亦不得有任何散布竊錄影片、照片之行為。
    事實及理由
一、本案經本院管轄第二審合議庭審理結果，認第一審判決以被
    告廖文聖對A女所為，係犯兒童及少年福利與權益保障法第1
    12條第1項前段、刑法第315條之1第2款之成年人故意對少年
    犯無故竊錄身體隱私部位罪，處有期徒刑3月；對B女、C女 
    所為，則均係犯兒童及少年福利與權益保障法第112條第1項
    前段、刑法第315條之1第2款之成年人故意對少年犯無故竊
    錄非公開活動及身體隱私部位罪，各處有期徒刑3月、4月、
    4月，上開三罪應執行有期徒刑8月，暨諭知均得以新臺幣（
    下同）3,000元折算1日之易科罰金折算標準，核其認事用法
    及量刑均無不當，應予維持，並引用第一審簡易判決記載之
    犯罪事實及理由（如附件）。
二、被告上訴意旨略以：伊坦承犯行，已知所警惕，且業於上訴
    後和被害人A女、B女、C女三人均達成調解且按月履行中，
    請求法院能給予緩刑自新的機會等語。
三、按量刑之輕重，係事實審法院得依職權自由裁量之事項，茍
    已斟酌刑法第57條各款所列情狀而未逾越法定刑度，則不得
    遽指為違法；又刑罰之量定屬法院自由裁量之職權行使，但
    仍應審酌刑法第57條所列各款事由及一切情狀，為酌量輕重
    之標準，並非漫無限制，在同一犯罪事實與情節，如別無其
    他加重或減輕之原因，下級法院量定之刑，亦無過重或失輕
    之不當情形，則上級法院對於下級法院之職權行使，原則上
    應予尊重。
四、經查，被告於原審審理、本院準備程序及審理中均已坦承犯
    行，並有原判決所引用之證據在卷可資佐證，足認被告確係
    犯兒童及少年福利與權益保障法第112條第1項前段、刑法第
    315條之1第2款之罪（共3罪）。原審以被告罪證明確，並審
    酌被告之生活狀況、智識程度、犯後態度、被害人A女、B女
    、C女3人所受損害等一切情狀，量處如前開所示之刑，併諭
    知易科罰金之折算標準，復定其應執行刑及易科罰金折算標
    準，已詳細審酌刑法第57條各款所列情形，並具體說明量刑
    之理由，故認原審判決核無逾越法定刑度，或有濫用自由裁
    量權限之違法或不當之情事，是被告提起上訴，核無理由，
    應予駁回。
五、附條件緩刑之宣告：
　㈠查被告前未曾因故意犯罪受有期徒刑以上刑之宣告確定，有
    臺灣高等法院被告前案紀錄表在卷可稽，其因一時失慮，致
    罹刑典，然於原審及本院審理時均坦承犯行，且於本院審理
    中，分別與被害人A女、B女、C女經民事認諾判決、調解成
    立，有本院臺北簡易庭110年度北小字第5147號小額民事判
    決、言詞辯論筆錄、110年度北小字第5136號調解筆錄、111
    年度北小移調字第55號調解筆錄等存卷可考，並經被害人A
    女、B女、C女均向本院表示：除了同意以前揭民事認諾判決
    、調解筆錄（內容各如附表一、二、三所示）作為緩刑所附
    條件，讓被告分期給付，並另命被告應將所有竊錄影片、照
    片刪除不得保留，日後亦不得有何散布竊錄檔案之舉作為緩
    刑條件等語，有前揭諸判決、調解筆錄、公務電話紀錄、準
    備程序筆錄等件（見本院審簡上卷第143至148、157、163至
    165、181至183、195至197、199頁）附卷可參，是本院認被
    告經此刑之教訓，當知所警惕，信無再犯之虞，所宣告之刑
    以暫不執行為適當，爰依刑法第74條第1項第1款之規定，併
    予宣告緩刑5年，以啟自新。
　㈡另為促使被告能由本案從中深切記取教訓，避免再度犯罪，並強化其法治觀念，本院認有課予被告一定負擔之必要，爰參酌雙方上開判決、調解筆錄內容，依刑法第74條第2項第3款、第8款規定，命犯罪行為人即被告向被害人支付相當數額之財產或非財產上之損害賠償，並命被告必須將所有竊錄之影片、照片全部刪除不得保留，且日後亦不得有任何散布竊錄影片、照片之行為（至扣案隨身碟、行動電話均業原審判決一併諭知沒收在案）；暨依同法第93條第1項第2款規定，諭知被告於緩刑期間付保護管束，俾予適當追蹤及輔導，以符合緩刑目的。
　㈢又上開刑法第74條第2項第3款損害賠償部分，依刑法第74條
    第4項規定並得為民事強制執行名義。再者，如被告未遵循
    本院諭知之緩刑期間負擔而情節重大者，檢察官得依刑事訴
    訟法第476條及刑法第75條之1第1項第4款規定，聲請撤銷本
    件緩刑之宣告，附予敘明。
六、應依刑事訴訟法第455條之1第1項、第3項、第368條、第373
    條，刑法74條第1項第1款、第2項第3款、第8款、第93條第1
    項第2款，判決如主文。　　　
本案經檢察官徐則賢偵查起訴，檢察官王巧玲、羅嘉薇、吳春麗
到庭執行職務。
中　　華　　民　　國　　111 　年　　4 　　月　　26　　日
                  刑事第二十一庭審判長法  官  程克琳
                                      法  官  倪霈棻
                                      法  官  歐陽儀
上正本證明與原本無異。
不得上訴。
                                      書記官   程于恬
中　　華　　民　　國　　111 　年　　4 　　月　　26　　日
附表一（見本院審簡上卷第143、181至183頁）：
廖文聖應給付A女新臺幣（下同）共10萬元，及自民國110年9月14日起至清償日止，按年息百分之五計算之利息，給付方式如下： 於111年2月10日已當庭給付5,000元予A女，餘款則自111年3月起，於每月20日前逐月給付5,000元予A女，至清償完畢為止。如有一期未給付，視為全部到期。 
　　　　　　　　　　　　　　　　　　　
附表二（見本院審簡上卷第163、181至183頁）：
廖文聖應給付B女新臺幣（下同）共10萬元，給付方式如下： 於111年2月8日已當場給付5,000元予B女，餘款則自111年3月起，於每月20日前逐月給付5,000元予B女，至清償完畢為止。如有一期未給付，視為全部到期。 
　　　　　　　　　　　　　　　　　　　
附表三（見本院審簡上卷第195、199頁）：　　　　　　　　　
廖文聖應給付C女新臺幣（下同）共10萬元，給付方式如下： 於111年2月8日已當場給付5,000元予C女，餘款則自111年3月起，於每月20日前逐月給付5,000元予C女，至清償完畢為止。如有一期未給付，視為全部到期。 

附件：　　　　　　　　　　　　　　　　　　　
臺灣臺北地方法院刑事簡易判決
110年度審簡字第1245號
公  訴  人  臺灣臺北地方檢察署檢察官
被      告  廖文聖
上列被告因妨害秘密案件，經檢察官提起公訴（110年度偵字第1
5707號），嗣被告於本院準備程序時自白犯罪（110年度審訴字
第1074號），經本院合議庭裁定由受命法官獨任逕以簡易判決處
刑，判決如下：
    主      文
廖文聖成年人故意對少年犯竊錄身體隱私部位罪，處有期徒刑參
月，如易科罰金，以新臺幣參仟元折算壹日。又成年人故意對少
年犯竊錄非公開活動及身體隱私部位罪，處有期徒刑肆月，如易
科罰金，以新臺幣參仟元折算壹日。又成年人故意對少年犯竊錄
非公開活動及身體隱私部位罪，處有期徒刑肆月，如易科罰金，
以新臺幣參仟元折算壹日。應執行有期徒刑捌月，如易科罰金，
以新臺幣參仟元折算壹日。
扣案之隨身碟貳個、NOKIA廠牌6120型號手機壹支（序號：00000
0000000000號、含無電話服務之SIM卡壹枚）均沒收。
    事實及理由
一、本件犯罪事實及證據，除犯罪事實欄一㈢第3至5行「接續將
    其所使用手機之相機攝影功能開啟，拍攝B女胸口、靠近褲
    底等之身體隱私部位」應更正為「接續將其所使用手機之相
    機攝影功能開啟，拍攝C女胸口、靠近褲底等之身體隱私部
    位」；犯罪事實欄一末「嗣因廖文聖另案經警持臺灣臺北地
    方法院核發之搜索票至前開補習班及廖文聖之住處進行搜索
    ，於廖文聖之住處扣得內含上開女子在內之如廁、裙底影片
    之隨身碟2個、行動電話2支後，始悉上情」應補充更正為
　　「嗣因廖文聖於109年7月9日經警持本院核發之搜索票至前
    開補習班及廖文聖之住處進行搜索，於廖文聖之住處扣得內
    含上開女子在內之如廁、裙底影片之隨身碟2個，及廖文聖
    用以拍攝用NOKIA廠牌6120型號手機1支後，始悉上情」；證
    據部分增列「被告廖文聖於本院準備程序中之自白(見本院
    審訴卷第29頁)」外，其餘均引用起訴書之記載（如附件）
　　。
二、論罪科刑：
(一)按刑法總則之加重，係概括性之規定，所有罪名均一體適用
    ；刑法分則之加重，係就犯罪類型變更之個別犯罪行為予以
    加重，成為另一獨立之罪名。兒童及少年福利與權益保障法
    第112條第1項前段所定：「成年人教唆、幫助或利用兒童及
    少年犯罪或與之共同實施犯罪或故意對其犯罪者，加重其刑
    至二分之一」，其中成年人教唆、幫助或利用兒童及少年犯
    罪或與之共同實施犯罪之加重，並非對於個別特定之行為而
    為加重處罰，其加重係概括性之規定，對一切犯罪皆有其適
    用，自屬刑法總則加重之性質；至故意對兒童及少年犯罪之
    加重，係對被害人為兒童及少年之特殊要件予以加重處罰，
    乃就犯罪類型變更之個別犯罪行為予以加重，則屬刑法分則
    加重之性質（最高法院103年度台非字第306號刑事判決參照
    ）。查被告廖文聖為年滿20歲之成年人（詳見個人戶籍資料
    查詢），而本案告訴人A女、B女及C女，於被告行為時均係1
    2歲以上未滿18歲之少年（詳見卷內代號與真實姓名對照表
    ），是本案被告對A女、B女及C女所為之犯行，均係屬成年
    人故意對未滿18歲之少年犯罪甚明。
(二)是核被告對A女所為，係犯兒童及少年福利與權益保障法第1
    12條第1項前段、刑法第315條之1第2款之成年人故意對少年
    犯無故竊錄身體隱私部位罪；對B女及C女所為，均係犯兒童
    及少年福利與權益保障法第112條第1項前段、刑法第315條
    之1第2款之成年人故意對少年犯無故竊錄非公開活動及身體
    隱私部位罪(共2罪)。上開三罪均應依兒童及少年福利與權
    益保障法第112條第1項前段之規定，加重其刑。被告利用A
    女、B女及C女至其經營補習班接受授課之時間，多次對A女
    竊錄他人之身體隱私部位及多次對B女及C女竊錄如廁時之非
    公開活動、身體隱私部位之行為，各係於密切接近之時、地
    實行，各行為之獨立性極為薄弱，依一般社會健全觀念，難
    以強行分開，應視為數個舉動之接續行為，均各應論以一罪
    。又被告分別對A女、B女及C女竊錄之行為，犯意各別、行
    為互殊，應予分論併罰。
(三)爰審酌被告為告訴人A女、B女及C女之師長，僅為一己私慾
　　，利用A女、B女及C女對其之信任，多次竊錄他人之非公開
    活動及身體隱私部位，侵害A女、B女及C女之隱私權，致告
    訴人A女、B女及C女內心留下難以抹滅之陰影，又其竊錄行
    為長達多年，潛在之被害學生甚多，其行徑膽大囂張，目無
    法紀，所為實不可取，兼衡被告犯後態度、犯罪動機、目的
　　、手段、所生危害、A女、B女及C女遭竊錄之內容，暨被告
    自陳大學畢業之智識程度、目前擔任家教，一年多來沒有收
    入，需扶養太太之經濟生活狀況，以及被告雖有意願和解，
    然告訴人A女、B女及C女均表示沒有意願和解（見本院審訴
    卷第28至29頁）等一切情狀，分別量處如主文所示之刑，並
    定其應執行刑，另於定刑前、後均諭知易科罰金之折算標準
　　。
三、沒收部分：　
(一)扣案之NOKIA廠牌6120型號傳統型手機1支(序號：0000000
    00000000號、含無電話服務之SIM卡1枚)，乃被告所有，且
    供其犯罪所用之物，有被告警詢筆錄在卷可參(見偵查卷第2
    4頁；前開手機1支雖另案經本院110年度審訴字第184號判決
    對被告諭知沒收，然該案經上訴臺灣高等法院以110年度上
    訴字第2052號審理中，尚未執行沒收，有臺灣高等法院被告
    前案紀錄表可參），爰依刑法38條第2項規定宣告沒收。
(二)扣案之隨身碟2個，係被告為本件犯行所竊錄內容之附著物
　　，亦據被告自承明確(見偵查卷第14頁)，且有照片在卷(見
    偵查卷第17至21頁)，雖亦經上開另案判決宣告沒收，惟該
    案尚未確定，上開扣案之隨身碟亦尚未執行，是不問屬於犯
    人與否，均應依刑法第315條之3之規定，宣告沒收。
(三)至扣案之NOKIA廠牌2730型號之手機1支，無證據證明供本案
    犯罪所用之物，是爰不予宣告沒收。　　　
四、據上論斷，應依刑事訴訟法第449條第2項、第3項、第450條
    第1項、第454條第2項，兒童及少年福利與權益保障法第112
    條第1項前段，刑法第11條前段、第315條之1第2款、第41條
    第1項前段、第51條第5款、第38條第2項、第315條之3，刑
    法施行法第1條之1第1項，逕以簡易判決處刑如主文。
五、如不服本件判決，得自收受送達之翌日起20日內，向本院提
    起上訴。
本案經檢察官徐則賢提起公訴，檢察官王巧玲到庭執行職務。
中　　華　　民　　國　　110 　年　　9 　　月　　13　　日
　　　　　　　　　刑事第二十二庭法　官  廖棣儀　
上正本證明與原本無異。 
如不服本判決應於收受送達後20日內向本院提出上訴書狀，並應
敘述具體理由；其未敘述上訴理由者，應於上訴期間屆滿後20日
內向本院補提理由書（均須按他造當事人之人數附繕本）「切勿
逕送上級法院」。告訴人或被害人如對於本判決不服者，應具備
理由請求檢察官上訴，其上訴期間之計算係以檢察官收受判決正
本之日期為準。 因疫情而遲誤不變期間，得向法院聲請回復原
狀。
                                書記官  林志忠 
中　　華　　民　　國　　110 　年　　9 　　月　　13　　日
附錄本案所犯法條全文：
中華民國刑法第315條之1
有下列行為之一者，處3年以下有期徒刑、拘役或30萬元以下罰
金：
一、無故利用工具或設備窺視、竊聽他人非公開之活動、言論、
    談話或身體隱私部位者。
二、無故以錄音、照相、錄影或電磁紀錄竊錄他人非公開之活動
    、言論、談話或身體隱私部位者。
兒童及少年福利與權益保障法第112條
成年人教唆、幫助或利用兒童及少年犯罪或與之共同實施犯罪或
故意對其犯罪者，加重其刑至二分之一。但各該罪就被害人係兒
童及少年已定有特別處罰規定者，從其規定。
對於兒童及少年犯罪者，主管機關得獨立告訴。 　　
附件：
臺灣臺北地方檢察署檢察官起訴書
110年度偵字第15707號
　　被　　　告　廖文聖
上列被告因妨害秘密案件，業經偵查終結，認應提起公訴，茲將
犯罪事實及證據並所犯法條分敘如下：
　　　　犯罪事實
一、廖文聖為成年人，明知以下就讀臺北市○○區○○路○號○樓其所
    經營補習班之學生均為甫滿12歲、未滿18歲之少年，為滿足
    自己窺視他人隱私之慾望，竟基於竊錄他人非公開活動、身
    體隱私部位之犯意，分別為下列行為：
  ㈠於民國100年9月起至106年9月止，利用代號AW000-H109635號
    女子（真實姓名年籍詳卷，下稱A女）尚未滿18歲而至該補
    習班內接受授課之時間，趁未遭人發覺之際，接續將其所使
    用手機之相機攝影功能開啟，拍攝A女大腿、靠近裙底等之
    身體隱私部位影片。
  ㈡於101年1月起至103年7月止，利用代號AW000-H109636號女子
    （真實姓名年籍詳卷，下稱B女）尚未滿18歲而至該補習班
    內接受授課之時間，趁未遭人發覺之際，接續將其所使用手
    機之相機攝影功能開啟，拍攝B女裙底等之身體隱私部位及B
    女如廁時之非公開活動及身體隱私部位之影片。
  ㈢於100年9月起至106年6月止，利用代號AW000-H109637號女子
    （真實姓名年籍詳卷，下稱C女）尚未滿18歲而至該補習班
    內接受授課之時間，趁未遭人發覺之際，接續將其所使用手
    機之相機攝影功能開啟，拍攝B女胸口、靠近褲底等之身體
    隱私部位，以及C女如廁時之非公開活動及身體隱私部位之
    影片。
    嗣因廖文聖另案經警持臺灣臺北地方法院核發之搜索票至前
    開補習班及廖文聖之住處進行搜索，於廖文聖之住處扣得內
    含上開女子在內之如廁、裙底影片之隨身碟2個、行動電話2
    支後，始悉上情。
二、案經A女、B女及C女訴由臺北市政府警察局中山分局報告偵
    辦。
　　　　證據並所犯法條
一、證據清單及待證事實
編號 證  據  名  稱 待  證  事  實  1 被告廖文聖於警詢中之供述 坦承於上揭時地，以手機竊錄告訴人A女、B女及C女身體隱私部位或如廁之事實。  2 告訴人A女於警詢之指訴 因媒體報導並經同學告知後，始知遭被告偷拍之事實。  3 告訴人B女於警詢之指訴 因媒體報導並經同學告知後，始知遭被告偷拍之事實。  4 告訴人C女於警詢之指訴 因媒體報導並經同學告知後，始知遭被告偷拍之事實。  5 蒐證光碟1片及翻拍影像照片 被告竊錄告訴人A女、B女及C女身體隱私部位及如廁之事實。 
二、被告為成年人，本案之告訴人A女、B女及C女於遭偷拍時則
    均為未滿18歲之少年，有其等之年籍資料在卷可參，是核被
    告所為，係犯兒童及少年福利與權益保障法第112 條第1 項
    前段、刑法第315 條之1 第2 款之成年人故意對少年犯無故
    竊錄非公開活動、身體隱私部位罪嫌。被告無故以上開方式
    ，接續拍攝告訴人A女、B女及C女等非公開活動及身體隱私
    部位，係本於同一原因，於接續、同一之時地實施，犯罪基
    本構成要件亦相同，依社會通念於客觀上認為符合一個接續
    性之行為觀念，請論以接續犯之實質上一罪。又被告分別對
    A女、B女及C女竊錄之行為，犯意各別，行為互殊，請分論
    併罰。
三、依刑事訴訟法第251條第1項提起公訴。
  　此　致
臺灣臺北地方法院
中　　華　　民　　國　 110　　年　　6 　　月　　30　　日
　　　　　　　　　　　　　　　檢　察　官  徐則賢
本件正本證明與原本無異
中　　華　　民　　國　 110　　年　　7 　　月　　15　　日
                              書  記  官  李宜訓
所犯法條：
兒童及少年福利與權益保障法第112條
成年人教唆、幫助或利用兒童及少年犯罪或與之共同實施犯罪或
故意對其犯罪者，加重其刑至二分之一。但各該罪就被害人係兒
童及少年已定有特別處罰規定者，從其規定。
對於兒童及少年犯罪者，主管機關得獨立告訴。

中華民國刑法第315條之1
（妨害秘密罪）
有下列行為之一者，處 3 年以下有期徒刑、拘役或 30 萬元以
下罰金：
一、無故利用工具或設備窺視、竊聽他人非公開之活動、言論、
    談話或身體隱私部位者。
二、無故以錄音、照相、錄影或電磁紀錄竊錄他人非公開之活動
    、言論、談話或身體隱私部位者。